臺灣臺北地方法院民事判決  
111年度婚字第303號
原      告  甲○○
被      告  乙○○

上列當事人間請求離婚事件，本院判決如下：
    主  文
原告之訴駁回。
訴訟費用由原告負擔。
    事實及理由
一、按原告之訴，依其所訴之事實，在法律上顯無理由者，法院
    得不經言詞辯論，逕以判決駁回之，民事訴訟法第249條第2
    項定有明文，此為家事事件法第51條所準用。又在大陸地區
    作成之民事確定裁判、民事仲裁判斷，不違背臺灣地區公共
    秩序或善良風俗者，得聲請法院裁定認可；前項規定，以在
    臺灣地區作成之民事確定裁判、民事仲裁判斷，得聲請大陸
    地區法院裁定認可或為執行名義者，始適用之，臺灣地區與
    大陸地區人民關係條例第74條第1項、第3項定有明文。
二、原告起訴主張：被告為大陸地區人民，與伊於民國90年3月5
    日結婚，同年6月7日登記，嗣被告在大陸地區對伊提起離婚
    訴訟，並經大陸地區法院判決兩造離婚獲准，惟因生活不合
    ，被告離家返回大陸至今不再聯絡，而伊戶籍登記兩造仍具
    夫妻關係，為此訴請兩造離婚等語。
三、經查，原告主張其與被告於90年3月5日結婚，同年6月7日登
    記等情，固據提出其戶籍謄本無訛。惟兩造間婚姻關係，前
    經被告向大陸地區法院訴訟離婚，業經廣西省壯族自治區岑
    溪市人民法院於西元2012年3月30日以(2012)岑民初字第139
    號判決准予兩造離婚，並有原告提出之民事判決書足參，其
    判決理由略以：兩造自被告(指本件原告，下同)於西元2003
    年間返回台灣地區後，雙方斷絕聯繫與往來，至今已8年多
    時間，夫妻間互不履行夫妻的權利和義務，其夫妻關係已名
    存實亡，被告亦在原告(指本件被告，下同)親手寫好的離婚
    協議書上簽名、確認，證明兩造就離婚之事實已達成協議，
    可見兩造感情確已徹底破裂，故原告訴請與被告離婚理由證
    據充分，本院予以支持，准予兩造離婚等語，核與我民法第
    1052條第2項規定情形相當，且不違背臺灣地區之公共秩序
    或善良風俗，又在臺灣地區作成之民事判決、裁定、和解筆
    錄、調解筆錄、支付命令等，已得聲請大陸地區法院裁定認
    可及執行，有大陸地區最高人民法院104年(即西元2015)年6
    月29日以法釋字第（2015）13號公布自同年7月1日起施行「
    最高人民法院關於認可和執行台灣地區法院民事判決的規定
    」可參。足見原告本得以廣西省壯族自治區岑溪市人民法院
    之確定判決，經海基會認證後聲請本院認可，持向戶政機關
    辦理登記，其另行提起本訴，欠缺權利保護要件，其訴顯無
    理由，爰不經言詞辯論，逕以判決駁回之。
四、據上論結，本件原告之訴顯無理由，依家事事件法第51條，
    民事訴訟法第249條第2項、第78條，判決如主文。
中　　華　　民　　國　　111 　年　　11　　月　　14　　日
                  家事法庭    法　官　    劉台安
以上正本係照原本作成
如對本判決上訴，須於判決送達後20日內向本院提出上訴狀。如
委任律師提起上訴者，應一併繳納上訴審裁判費。
中　　華　　民　　國　　111 　年　　11　　月　　14　　日
                              書記官　    陳美玟